【裁判字號】    97,訴,2822
【裁判日期】    970729
【裁判案由】    毒品危害防制條例
【裁判全文】
臺灣臺中地方法院刑事判決              97年度訴字第2822號
公  訴  人  臺灣臺中地方法院檢察署檢察官
被      告  甲○○
                    （另案於臺灣臺中看守所羈押中）
上列被告因違反毒品危害防制條例案件，經檢察官提起公訴（九
十七年度毒偵字第二四九九、二六五二、二七０九號），被告於
準備程序中就被訴事實為有罪之陳述，受命法官經聽取當事人之
意見後，由本院合議庭裁定由受命法官獨任改行簡式審判程序判
決如下：
    主    文
甲○○犯如附表一、二所示之罪，均累犯，各處如各附表各編號
內刑度欄所示之刑，扣案如附表三、四所示之物，均沒收。應執
行有期徒刑貳年貳月，扣案如附表三、四所示之物，均沒收。
    犯罪事實
一、甲○○有違反槍砲彈藥刀械管制條例、肅清煙毒條例、毒品
    危害防制條例、竊盜等前科。其前曾因施用毒品案件，經本
    院以八十八年度毒聲字第三二二五號令入戒治處所施以強制
    戒治，於八十八年十二月七日強制戒治期滿後，由臺灣臺中
    地方法院檢察署檢察官於八十九年二月二十四日以八十九年
    度戒毒偵字第一一二號為不起訴處分確定；復於八十九年間
    ，再因施用毒品案件，經本院以八十九年度毒聲字第一九五
    三號令入戒治處所施以強制戒治，並由本院以八十九年度訴
    字第一一八六號分別判處有期徒刑九月、七月，定應執行刑
    為有期徒刑一年二月，於八十九年八月二十八日確定，後經
    裁定停止戒治及撤銷停止戒治（於九十一年一月四日始執行
    完畢）。又於九十年間因違反毒品危害防制條例案件，經本
    院以九十一年度訴字第五五八號分別判處有期徒刑一年、十
    月，定應執行刑為有期徒刑一年八月，於九十一年四月三十
    日確定，二罪接續執行，入監服刑後，於九十三年一月二十
    日假釋，假釋期間原至九十三年八月二十九日期滿，然甲○
    ○於假釋期間再違反毒品危害防制條例案件及竊盜案件，經
    本院分別以九十三年訴字第一一四九號、九十三年易字第一
    四八九號判處有期徒刑一年二月、十月確定，經定應執行有
    期徒刑為有期徒刑一年十月，送監執行上開假釋經撤銷之殘
    刑及該有期徒刑一年十月後，於九十五年六月九日因縮短刑
    期假釋出監（假釋期間原至九十六年一月一日期滿），詎其
    於保護管束期間內之九十五年八月間復因竊盜案件，經本院
    以九十五年易字第二三七０號判處有期徒刑四月確定；而上
    開假釋亦因該次竊盜案件經撤銷。復因減刑條例之施行，上
    開三罪經本院以九十六年聲減字第二六四六號裁定，各減刑
    為有期徒刑五月、七月、二月，其中前二罪經定應執行有期
    徒刑十一月確定，並執行該部分之殘刑，而與第三罪之竊盜
    罪接續執行後，甫於九十六年九月十七日因縮刑期滿執行完
    畢而於翌日出監。惟甲○○仍不知悔改，再於九十六、九十
    七年間，因施用毒品案件，經臺灣臺中地方法院檢察署檢察
    官以九十七年度毒偵字第一三二、一一六八號號各為緩起訴
    處分確定；然甲○○至此仍不知悛悔，復於上開緩起訴處分
    期間內如附表一、二所示之時間、地點，以各該附表內各編
    號所示之方式，各基於施用第一、二級毒品之犯意，施用第
    一級毒品海洛因三次及第二級毒品甲基安非他命三次。嗣於
    九十七年四月二十三日十九時四十分許，為警在臺中市○區
    ○○路一八五號盤查時查獲；又於九十七年五月六日上午五
    時四十八分許，為警在臺中縣大里市○○路大衛橋北端查獲
    ，並扣得如附表三所示之物品；再於九十七年五月二十一日
    十三時三十分許，為警在臺中縣大里市○○里○○路○段八
    十四巷十五號搜索時查獲，並扣得如附表四所示之物品。
二、案經臺中市警察局第三分局、臺中縣警察局霧峰分局及臺中
    市警察局第一分局分別報告臺灣臺中地方法院檢察署檢察官
    偵查起訴。
    理    由
壹、程序方面：
一、按除被告所犯為死刑、無期徒刑、最輕本刑為三年以上有期
    徒刑之罪或高等法院管轄第一審案件者外，於法院行準備程
    序進行中，被告先就被訴事實為有罪之陳述時，審判長得告
    知被告簡式審判程序之旨，並聽取當事人、代理人、辯護人
    及輔佐人之意見後，裁定進行簡式審判程序；且受命法官行
    準備程序，與法院或審判長有同一之權限；又簡式審判程序
    之證據調查，不受刑事訴訟法第一百五十九條第一項、第一
    百六十一條之二、第一百六十一條之三、第一百六十三條之
    一及第一百六十四條至第一百七十條規定之限制，刑事訴訟
    法第二百七十三條之一第一項、第二百七十九條第二項前段
    、第二百七十三條之二分別定有明文。
二、查本件被告甲○○所犯為死刑、無期徒刑、最輕本刑為三年
    以上有期徒刑以外之罪，且非高等法院管轄第一審之案件，
    經本院合議庭裁定由受命法官行準備程序時，被告就被訴事
    實為有罪之陳述後，復經本院合議庭裁定由受命法官獨任行
    簡式審判程序，是其證據之調查，自不受刑事訴訟法第一百
    五十九條第一項、第一百六十一條之二、第一百六十一條之
    三、第一百六十三條之一及第一百六十四條至第一百七十條
    規定之限制，合先敘明。
貳、實體方面：
一、訊據被告對於上揭時、地分別施用第一級毒品海洛因及第二
    級毒品甲基安非他命各三次之情，業據其於歷次警詢、偵訊
    及本院審理中皆供承不諱，而被告歷次為警查獲後，經其同
    意採尿送驗之結果，確均呈現第一級毒品海洛因代謝物之嗎
    啡、可待因陽性反應及第二級毒品甲基安非他命代謝物之甲
    基安非他命、安非他命陽性反應等情，有臺中市警察局第三
    分局及第一分局採集尿液鑑定同意書、臺中市警察局第三分
    局代號與真實姓名對照表、臺中縣警察局霧峰分局尿液真實
    姓名對照表、臺中市警察局第一分局委託檢驗尿液代號與真
    實姓名對照表與中山醫學大學附設醫院檢驗科藥物檢測中心
    確認檢驗報告九十七年五月八日、五月二十二日、六月五日
    出具之尿液檢驗報告（實驗編號：0000000、000
    0000、0000000號）各一紙附卷可參；並有扣案
    如附表三、四所示之物（供其施用毒品所用）可資佐證。此
    外，復有臺中縣警察局霧峰分局及臺中市警察局第一分局搜
    索扣押筆錄二份、扣押物品目錄表二份、臺中縣警察局霧峰
    分局及臺中市警察局第一分局員警職務報告二份與現場照片
    二張附卷可稽，足見被告上開自白與事實相符。從而，本案
    事證明確，被告之上開分別施用第一級毒品海洛因、第二級
    毒品甲基安非他命等犯行，洵堪認定。
二、論罪科刑部分
  (一)按海洛因及甲基安非他命係屬於毒品危害防制條例第二條第
    二項第一款、第二款所規定之第一、二級毒品。核被告分別
    於如附表一、二所示之時間、地點、方式所為，各係犯毒品
    危害防制條例第十條第一項、第二項之施用第一級、第二級
    毒品罪。其於各次施用第一級毒品海洛因及第二級毒品甲基
    安非他命前持有第一級毒品、第二級毒品之低度行為，均為
    施用之高度行為所吸收，不另論罪。被告所為前開多次施用
    第一級毒品罪及第二級毒品罪間，犯意各別，罪名不同，應
    予分論併罰。又被告前因施用毒品案件，經強制戒治後，於
    民國九十一年一月四日執行完畢釋放後，復因施用毒品及竊
    盜等案件，經本院以九十三年度訴字第一一四九號、九十三
    年度中簡字第一四八九號、九十五年度易字第二三七０號分
    別判處有期徒刑一年二月、十月、四月確定，經減刑並定應
    執行刑為有期徒刑十一月，於九十六年九月十七日縮刑期滿
    執行完畢等情，亦有臺灣高等法院被告前案紀錄表及臺灣臺
    中地方法院檢察署刑案資料查註紀錄表各一份附卷可佐，其
    於受徒刑執行完畢後五年以內，故意再犯本件有期徒刑以上
    之罪，均為累犯，應分別依刑法第四十七條第一項之規定加
    重其刑。爰審酌被告曾因施用毒品案件，經強制戒治，猶不
    知悔改，復再犯本件之施用毒品罪，顯然無視毒品對於其自
    身健康之戕害及對於社會安全與公共秩序之潛在危害，惟念
    及施用毒品固戕害個人健康至鉅，然就他人權益之侵害仍屬
    有限，及其犯罪目的、手段及犯後均坦承犯行之態度、施用
    毒品之次數等一切情狀，分別量處如主文所示之刑，並定其
    應執行之刑，以資懲儆。
  (二)次按，扣案如附表三、四所示之物，均係被告所有供施用毒
    品所用之物，爰併依刑法第三十八條第一項第二款之規定諭
    知沒收，附此敘明。
據上論斷，應依刑事訴訟法第二百七十三條之一第一項、第二百
九十九條第一項前段，毒品危害防制條例第十條第一項、第二項
，刑法第十一條、第三十八條第一項第二款、第四十七條第一項
、第五十一條第五款判決如主文。
中    華    民    國    97    年    7     月    29    日
                  刑事第四庭    法  官  林學晴
上正本證明與原本無異。
如不服本判決，應於收受送達後10日內向本院提出上訴書狀（應
敘述具體理由並附繕本）。
上訴書狀如未敘述理由，應於上訴期間屆滿後20日內補提理由書
於本院。
                                書記官  簡雅文
中    華    民    國    97    年    7     月    29    日
附錄論罪科刑法條
附表一：施用第一級毒品部分
┌──┬──────┬───────┬──────┬───────┐
│編號│   時  間   │    地  點    │   方  式   │    刑  度    │
├──┼──────┼───────┼──────┼───────┤
│ 1  │九十七年四月│臺中縣大里市西│加水稀釋海洛│有期徒刑拾壹月│
│    │二十二日晚上│榮里新仁路三段│因以針筒注射│。            │
│    │十時許      │八四號被告住處│血管        │              │
├──┼──────┼───────┼──────┼───────┤
│ 2  │九十七年五月│臺中縣大里市西│加水稀釋海洛│有期徒刑拾壹月│
│    │六日凌晨三時│榮里新仁路三段│因以針筒注射│。扣案如附表三│
│    │許          │八四號被告住處│血管        │編號1所示之物 │
│    │            │              │            │，沒收。      │
├──┼──────┼───────┼──────┼───────┤
│ 3  │九十七年五月│臺中縣大里市西│加水稀釋海洛│有期徒刑拾壹月│
│    │二十日上午某│榮里新仁路三段│因以針筒注射│。扣案如附表四│
│    │時          │八四號被告住處│血管        │編號1、2、4所 │
│    │            │              │            │示之物，均沒收│
│    │            │              │            │。            │
└──┴──────┴───────┴──────┴───────┘
附表二：施用第二級毒品部分
┌──┬──────┬───────┬──────┬───────┐
│編號│   時  間   │    地  點    │   方  式   │    刑  度    │
├──┼──────┼───────┼──────┼───────┤
│ 1  │九十七年四月│臺中縣大里市西│放入吸食器內│有期徒刑伍月。│
│    │二十二日晚上│榮里新仁路三段│施用        │              │
│    │十時許      │八四號被告住處│            │              │
├──┼──────┼───────┼──────┼───────┤
│ 2  │九十七年五月│臺中縣大里市西│放入吸食器內│有期徒刑伍月。│
│    │六日凌晨三時│榮里新仁路三段│施用        │扣案如附表三編│
│    │許          │八四號被告住處│            │號2、3、4所示 │
│    │            │              │            │之物，均沒收。│
├──┼──────┼───────┼──────┼───────┤
│ 3  │九十七年五月│臺中縣大里市西│放入吸食器內│有期徒刑伍月。│
│    │二十日上午某│榮里新仁路三段│施用        │扣案如附表四編│
│    │時          │八四號被告住處│            │號3所示之物， │
│    │            │              │            │沒收。        │
└──┴──────┴───────┴──────┴───────┘
附表三：九十七年五月六日上午五時四十八分許，於臺中縣大里
        市○○路大衛橋北端自被告所有之車內查扣物品
┌──┬─────────┬────┬──────────┐
│編號│   物 品 名 稱    │ 數 量  │       用  途       │
├──┼─────────┼────┼──────────┤
│ 1  │注射針筒（已用過）│肆拾玖支│施打海洛因          │
├──┼─────────┼────┼──────────┤
│ 2  │塑膠管            │壹支    │安非他命吸食器組，以│
│    │                  │        │延長吸食器使用      │
├──┼─────────┼────┼──────────┤
│ 3  │安非他命吸食器    │壹組    │吸食安非他命之用    │
├──┼─────────┼────┼──────────┤
│ 4  │吸食軟管          │壹支    │安非他命吸食器組，以│
│    │                  │        │延長吸食器使用      │
└──┴─────────┴────┴──────────┘
附表四：九十七年五月二十一日十三時三十分許，於臺中縣大里
        市○○里○○路○段八四號十五樓之被告住處內查扣物
        品
┌──┬─────────┬───┬──────────┐
│編號│   物 品 名 稱    │ 數量 │      用  途        │
├──┼─────────┼───┼──────────┤
│ 1  │分裝杓            │ 支 │裝盛海洛因使用      │
├──┼─────────┼───┼──────────┤
│ 2  │注射針筒（已用過）│ 壹支 │施打海洛因          │
├──┼─────────┼───┼──────────┤
│ 3  │吸食器            │ 壹個 │吸食安非他命之用    │
├──┼─────────┼───┼──────────┤
│ 4  │分裝袋            │ 貳包 │施用海洛因使用      │
└──┴─────────┴───┴──────────┘


司法院資訊處製作；財團法人民間司法改革基金會備份。
